---
title: "Análise de Redes - Trabalho de Grupo n.º 2"
author:
- Catarina Castanheira, 92478
- João Martins, 93259
- Joel Paula, 93392
date: "03/01/2022"
output:
  pdf_document: default
  word_document: default
  html_document:
    keep_md: yes
subtitle: 'Ciência de Dados - PL - 3º ano | Professora: Maria João Frazão Lopes'
header-includes:
- \usepackage[sfdefault]{roboto}
- \renewcommand{\familydefault}{\sfdefault}
- \usepackage{titling}
- \pretitle{\par\vspace{50mm}\begin{center}
- \posttitle{\par\vspace{100mm}\end{center}} \includegraphics[width=2in,height=2in]{rgb_iscte_pt_horizontal_positive.png}\LARGE\\}
- \usepackage{caption}
- \captionsetup[table]{labelformat=empty}
- \captionsetup[figure]{labelformat=empty}
editor_options:
  markdown:
    wrap: 90
---

```{r setup, include=FALSE}
knitr::opts_chunk$set(echo = TRUE)
library(knitr)
library(igraph)
```

# QUESTÃO 1:

> Suponha que pretende gerar uma rede aleatória não orientada com 100 nodos e grau médio  aproximadamente igual a 4. Qual deve ser a probabilidade utilizada na geração da rede? Gere esta rede. 

O grau médio seria de aproximadamente 100, se todos os nodos estivessem ligados entre si. Neste caso teremos uma probabilidade de 4% - que cada nodo esteja ligado apenas a 4 dos 100 nodos.

```{r}
set.seed(42)
graph1 <- sample_gnp(100, 0.04)
plot(graph1, )
```


> Caracterize esta rede quanto ao grau médio dos nodos, à conectividade, distância média e existência de triângulos. Aplique ainda métodos de identificação de comunidades. 

## grau médio

```{r}
# grau médio
mean(degree(graph1))
```

O grau médio é próximo de 4, tal como esperaríamos.

## Conectividade

```{r}
degree(graph1)
```
Vemos que existem 4 nodos com grau zero, o que indica que não têm qualquer ligação. Neste caso estamos perante uma rede desconexa. 

Portanto, existem 4 nodos e uma componente gigante.

```{r}
components(graph1)
```

## Associação 

```{r}
# Associação de grau
assortativity_degree(graph1) 
```
É negativo mas muito próximo de zero, por isso não é um rede associativa mas também não se pode concluir que é Não associativa.

Vamos olhar agora para o método de medição da associação de grau com base no 
grau médio dos nodos adjacentes:

```{r}
knn(graph1)$knnk

```

A função tem uma tendência decrescente, mas não estritamente decrescente, oscilando. Por isso mantemos que não é uma rede associativa mas também não pode ser classificada como não associativa.

## Distância média

```{r}
# distância média
mean_distance(graph1)

log10(100)

#diâmetro
diameter(graph1)
```

A distância média é grande, já que se afasta substancialmente de $log10(N)$.

A maior distância entre nodos (conectados) é de 8.

## Existência de triângulos

```{r}
# Coeficiente de clustering
transitivity(graph1, type="global")
```

É um número baixo de triângulos, já que o coeficiente de *clustering* é um rácio entre o número de triângulos e o número total de ternos conexos e este é baixo.

## Identificação de comunidades

TODO

# QUESTÃO 2:

> Utilize o programa seguinte para gerar a rede aleatória rn2: 

```{r}
rn2 <- graph(edge=c(1,2,1,3,2,3,3,4,3,5,4,5,5,6,5,7,6,7,7,8,7,9,8,9,2,4,4,6,6,8),n=100,directed=F);
x = 9;
y = 15;
for (i in 1:91) {
  new<-floor(runif(1,min=1,max=x));
  nn<-neighbors(rn2,new);
  x=x+1;
  y=y+1;
  rn2<-add_edges(rn2,c(new,x));
  newr<-runif(1);
  y=y+1;
  if (newr<0.75) {
    new1 <- floor(runif(1,min=1,max=degree(rn2,new,mode="all")));
    rn2<-add_edges(rn2,c(x,nn[new1]))}
  else {
    new2<-new; 
    while (new==new2) new2<-floor(runif(1,min=1,max=x-1));
    rn2<-add_edges(rn2,c(new2,x))};
}
```

> Qual o método utilizado nesta geração? Justifique. 

> Caracterize esta rede quanto ao grau médio dos nodos, à conectividade, distância média e existência de triângulos. Aplique ainda métodos de identificação de comunidades. 

# QUESTÃO 3:

> Compare e comente os resultados obtidos nas questões anteriores.
