---
title: "Análise de Redes - Trabalho de Grupo n.º 2"
author:
- Catarina Castanheira, 92478
- João Martins, 93259
- Joel Paula, 93392
date: "03/01/2022"
output:
  html_document: 
    keep_md: yes
    fig_width: 16
    fig_height: 9
  pdf_document: 
    fig_width: 16
    fig_height: 9
  word_document: 
    fig_width: 16
    fig_height: 9
subtitle: 'Ciência de Dados - PL - 3º ano | Professora: Maria João Frazão Lopes'
header-includes:
- \usepackage[sfdefault]{roboto}
- \renewcommand{\familydefault}{\sfdefault}
- \usepackage{titling}
- \pretitle{\par\vspace{50mm}\begin{center}
- \posttitle{\par\vspace{100mm}\end{center}} \includegraphics[width=2in,height=2in]{rgb_iscte_pt_horizontal_positive.png}\LARGE\\}
- \usepackage{caption}
- \captionsetup[table]{labelformat=empty}
- \captionsetup[figure]{labelformat=empty}
editor_options:
  markdown:
    wrap: 90
---

```{r setup, include=FALSE}
knitr::opts_chunk$set(echo = TRUE)
library(knitr)
library(igraph)
```

# QUESTÃO 1:

> Suponha que pretende gerar uma rede aleatória não orientada com 100 nodos e grau médio  aproximadamente igual a 4. Qual deve ser a probabilidade utilizada na geração da rede? Gere esta rede. 

O grau médio seria de aproximadamente 100, se todos os nodos estivessem ligados entre si. Neste caso teremos uma probabilidade de 4% - que cada nodo esteja ligado apenas a 4 dos 100 nodos.


É possível determinar o grau médio de uma rede conhecendo o número de nodos e a probabilidade de geração utilizada:

$\langle k\rangle = p(N-1)$

Isto significa que, resolvendo a equação em função de p, temos:

$p = \langle k\rangle / (N-1)$

No nosso caso concreto, o objectivo é obtermos $\langle k\rangle = 4$, tendo $N=100$. Logo, a probabilidade que deverá ser usada na geração da rede aleatória é:

$p = 4/(100-1) \Leftrightarrow p = 4/99 = 0.04 \text{ (aprox.)}$

Ou seja, para obtermos uma rede aletória de 100 nodos e um grau médio de 4, deveremos usar uma probabilidade de 4% na geração das suas ligações.

```{r}
set.seed(42)
graph1 <- sample_gnp(100, 0.04)
par(mar=c(0,0,0,0))
plot(graph1, edge.color="orange4"
     , edge.width=2
     , vertex.label=NA
     , vertex.size=5
     , vertex.label.cex=0.8
     , vertex.frame.color="orange"
     , vertex.color = "orange"
     )
```


> Caracterize esta rede quanto ao grau médio dos nodos, à conectividade, distância média e existência de triângulos. Aplique ainda métodos de identificação de comunidades. 

## grau médio

```{r}
# grau médio
mean(degree(graph1))
```

O grau médio é próximo de 4, tal como esperaríamos.

## Conectividade

```{r}
degree(graph1)
```
Vemos que existem 4 nodos com grau zero, o que indica que não têm qualquer ligação. Neste caso estamos perante uma rede desconexa. 

Portanto, existem 4 nodos e uma componente gigante.

```{r}
components(graph1)
```

## Associação 

```{r}
# Associação de grau
assortativity_degree(graph1) 
```
É negativo mas muito próximo de zero, por isso não é um rede associativa mas também não se pode concluir que é Não associativa.

Vamos olhar agora para o método de medição da associação de grau com base no 
grau médio dos nodos adjacentes:

```{r}
knn(graph1)$knnk

```

A função tem uma tendência decrescente, mas não estritamente decrescente, oscilando. Por isso mantemos que não é uma rede associativa mas também não pode ser classificada como não associativa.

## Distância média

```{r}
# distância média
mean_distance(graph1)

log10(100)

#diâmetro
diameter(graph1)
```

A distância média é grande, já que se afasta substancialmente de $log10(N)$.

A maior distância entre nodos (conectados) é de 8.

## Existência de triângulos

```{r}
# Coeficiente de clustering
transitivity(graph1, type="global")
```

É um número baixo de triângulos, já que o coeficiente de *clustering* é um rácio entre o número de triângulos e o número total de ternos conexos e este é baixo.

## Identificação de comunidades

Usando o método do corte mínimo:

```{r}
min_cut(graph1, value.only = F)
```

Temos um conjunto com os nodos ligados (a componente gigante) e um outro com os nodos sem qualquer ligação. Com um corte de dimensão zero.

Usando o método das cliques:

```{r}
sapply(cliques(graph1),length)

```

As cliques parecem fazer divisões muito pequenas, de 1, 2 ou 3 nodos. Sendo que as maiores cliques têm 3 nodos.

```{r}
largest_cliques(graph1)
```


```{r}
show.cluster <- function(g1, cl) {
  plot(cl, g1)
  print(c("Número de clusters:", length(cl)))
  print("Tamanho dos clusters:")
  print(sizes(cl))
  print(c("modularidade:", modularity(cl)))
  print("Pertença a clusters:")
  membership(cl)
}
```

Verificando  o método da remoção de pontes:

```{r}
show.cluster(graph1, cluster_edge_betweenness(graph1))
```
Usando o método de propagação de etiquetas:

```{r}
set.seed(42)
show.cluster(graph1, cluster_label_prop(graph1))
```
/!\ Cada vez que corro dá diferentes clusters. Coloquei o `set.seed(42)` para estabilizar numa solução.

Usando o método da otimização de modularidade:

```{r}
show.cluster(graph1, cluster_fast_greedy(graph1))
```



# QUESTÃO 2:

> Utilize o programa seguinte para gerar a rede aleatória rn2: 

```{r}
rn2 <- graph(edge=c(1,2,1,3,2,3,3,4,3,5,4,5,5,6,5,7,6,7,7,8,7,9,8,9,2,4,4,6,6,8),n=100,directed=F);
x = 9;
y = 15;
for (i in 1:91) {
  new <- floor(runif(1,min=1,max=x));
  nn <- neighbors(rn2,new);
  x = x+1;
  y = y+1;
  rn2 <- add_edges(rn2,c(new,x));
  newr <- runif(1);
  y = y+1;
  if (newr < 0.75) {
    new1 <- floor(runif(1,min=1,max=degree(rn2,new,mode="all")));
    rn2 <- add_edges(rn2,c(x,nn[new1]))}
  else {
    new2 <- new; 
    while (new==new2) new2<-floor(runif(1,min=1,max=x-1));
    rn2 <- add_edges(rn2,c(new2,x))};
}
```

> Qual o método utilizado nesta geração? Justifique. 

> Caracterize esta rede quanto ao grau médio dos nodos, à conectividade, distância média e existência de triângulos. Aplique ainda métodos de identificação de comunidades. 

# QUESTÃO 3:

> Compare e comente os resultados obtidos nas questões anteriores.
